sv: Möbler > Bänkar: Sängbänkar; Köks- och matbänkar; Förvaringsbänkar och hallbänkar; Vanity-bänkar
de: Möbel > Sitzbänke: Schlafzimmer-Sitzbänke; Küchen- & Eckbänke; Truhen- & Flurbänke; Schminktischhocker
hr-HR: Namještaj > Klupe: Klupe za spavaću sobu; Kuhinjske i blagovaonske klupe; Klupe za odlaganje i predsoblje; Klupe za toaletne stoliće
th: เฟอร์นิเจอร์ > ม้านั่ง: ม้านั่งปลายเตียง; ม้านั่งสำหรับในครัวและการรับประทานอาหาร; ที่นั่งแบบมีช่องและชั้นเก็บของ; ม้านั่งโต๊ะเครื่องแป้ง
zh-TW: 家具 > 長椅/長凳: 臥室長椅; 廚房飯廳長凳; 收納式長凳和玄關長凳; 梳妝台椅凳
en: Furniture > Benches: Bedroom Benches; Kitchen & Dining Benches; Storage & Entryway Benches; Vanity Benches
ru: Мебель > Скамьи: Банкетки для спальни; Скамьи для кухни и столовой; Скамьи для прихожей и хранения вещей; Скамьи для туалетных столиков
bg-BG: Мебели > Пейки: Пейки за спалня; Пейки за кухня и трапезария; Пейки за съхранение и антре; Пейки за тоалетки
pt-PT: Mobiliário > Bancadas: Bancos de quarto; Bancadas de cozinha e jantar; Bancadas de armazenamento e entrada; Bancos de toucador
tr: Mobilyalar > Banklar: Yatak odası bankları; Mutfak ve Yemek Odası Bankları; Sandıklı Banklar ve Antre Bankları; Dekoratif Banklar
es: Mobiliario > Bancos: Bancos para dormitorio; Bancos de comedor y cocina; Bancos para recibidores y almacenamiento; Bancos de tocador
sl-SI: Pohištvo > Klopi: Klopi za spalnico; Kuhinjske in jedilne klopi; Klopi za shranjevanje in predsobe; Klopi za ličenje
vi: Đồ gỗ > Ghế dài: Ghế dài phòng ngủ; Ghế ăn và ghế bếp; Ghế có thùng chứa đồ; Ghế trang điểm
cs: Nábytek > Lavice: Lavice do ložnice; Kuchyňské a jídelní lavice; Skladovací a předsíňové lavice; Toaletní sedátka
fr: Meubles > Bancs: Bancs de bout de lit; Bancs de cuisine et salle à manger; Bancs coffres; Bancs de coiffeuse
lt-LT: Baldai > Suoliukai: Miegamieji suolai; Virtuvės ir valgomojo suolai; Suolai su daiktų dėžėmis ir prieškambario suolai; Suolai kosmetiniams staliukams
it: Arredamento > Panche: Panche da camera da letto; Panche per cucina e sala da pranzo; Cassapanche e panche per ingressi; Panchette imbottite
pt-BR: Móveis > Bancos: Bancos e calçadeiras para quarto; Bancos de cozinha e sala de jantar; Bancos de baú e entrada; Bancos de penteadeira
pl: Meble > Ławki: Ławki do sypialni; Ławki do kuchni i jadalni; Ławki do garderoby i przedpokoju; Pufy do toaletek
sk-SK: Nábytok > Lavice: Lavice do spálne; Kuchynské a jedálenské lavice; Predsieňové lavice s úložným priestorom; Toaletné lavice
ja: 家具 > ベンチ・スツール: ベッドルームベンチ; キッチン・ダイニングベンチ; 収納ベンチ; ドレッサースツール
zh-CN: 家具 > 长椅: 卧室长凳; 厨房/餐厅长椅; 储物长凳; 梳妆凳
ko: 가구 > 벤치: 침실 벤치; 주방/식탁 벤치; 정리함/현관 벤치; 화장대 의자
da: Møbler > Bænke: Soveværelsesbænke; Køkken- og spisestuebænke; Opbevarings- og entrébænke; Pyntebænke
nb: Møbler > Benker: Soveromsbenker; Kjøkken- og spisebenker; Benker til lagring og entré; Krakker
hu: Bútor > Padok: Hálószobai padok; Konyhai és étkező padok; Tároló és bejárati padok; Sminkes padok
nl: Meubelen > Banken: Slaapkamerbankjes; Keuken- en eettafelbanken; Opberg- en halbanken; Toilettafelkrukjes
ro-RO: Mobilier > Bănci: Bănci pentru dormitor; Bănci de bucătărie și sufragerie; Bănci cu spațiu de depozitare și bănci pentru holul de la intrare; Bănci pentru măsuțe de toaletă
fi: Huonekalut > Penkit: Makuuhuoneen penkit; Keittiö- ja ruokailupenkit; Varasto- ja käytäväpenkit; Kampauspöydän penkit
el: Έπιπλα > Πάγκοι: Ταμπουρέ υπνοδωματίου; Πάγκοι κουζίνας & τραπεζαρίας; Πάγκοι αποθήκευσης & εισόδου; Πάγκοι τουαλέτας